臺灣苗栗地方法院刑事判決　　　　　　　 95年度易字第771號
公　訴　人　臺灣苗栗地方法院檢察署檢察官
被　　　告　丁○○
　　　　　　　　　　（現於臺灣臺中監獄苗栗分監）
上列被告因贓物等案件，經檢察官聲請簡易判決處刑（95年度偵
字第3630號），本院苗栗簡易庭認不宜以簡易判決處刑，改依通
常程序審理，及移送併案審理（95年度偵字第3932號、第2476號
），本院判決如下：
    主  文
丁○○連續犯收受贓物罪，累犯，處有期徒刑拾月。
　　犯罪事實
一、丁○○前因強盜、恐嚇、違反麻醉藥品管理條例案件，經臺
    灣高等法院以民國81年上訴字第6458號，分別判處有期徒刑
    3 年2 月、6 月、8 月，應執行有期徒刑3 年10月，於81
    年12月24日確定。其送監執行後，於83年9 月18日縮短刑期
    假釋出監，假釋期間交付保護管束。嗣其又因違反麻醉藥品
    管理條例案件，經臺灣高等法院以85年上易字第833 號、85
    年上易字第5504號，各判處有期徒刑7 月，分別於85年3 月
    19日、85年12月11日確定。其復因違反麻醉藥品管理條例案
    件，經臺灣高等法院以86年上更一字第638 號，判處有期徒
    刑3 年2 月，於87年10月23日確定。嗣其前經臺灣高等法院
    85年上易字第833 號、86年上更一字第638 號，判處有期徒
    刑7 月、3 年2 月確定之案件，經裁定其應執行有期徒刑3
    年6 月確定。而其上述假釋則經裁定撤銷，應執行有期徒刑
    1 年4 月19日之殘刑。前述殘刑及判決確定案件，接續執行
    ，於91年8 月5 日縮短刑期假釋出監，假釋期間交付保護管
    束，而於92年10月10日保護管束期滿，未經撤銷假釋，視為
    執行完畢（構成累犯）。
二、詎丁○○仍不知悔改，竟基於收受贓物之概括犯意，先後連
    續為下列收受贓物之行為：
（一）於94年7 月28、29日之某日，在苗栗縣造橋鄉豐湖村10鄰
      上灣18號住處前，丁○○明知真實姓名、年籍不詳、綽號
      「白豬」之成年男子所交付之QM-7113 號自用小客車車牌
      兩面係來路不明之贓物（係丙○○於95年7 月25日至同年
      月30日間某日間，在苗栗縣竹南鎮○○路，其所有之自小
      客車所懸掛而遭竊之車牌），竟仍予以收受，並懸掛在其
      使用之7410-H N自用小客車上使用。嗣於同年8 月1 日晚
      上9 時30分許，在苗栗縣後龍鎮○○里○○路臺13線之全
      家便利商店前為警當場查獲。
（二）丁○○明知不詳姓名、年籍之人，於94年11月12日以後至
      同年月20日間之某日某時，在不詳之地點，所交付之支票
      （票據號碼：bjb0000000號、發票日：95年2 月28日、發
      票人：甲○○、付款人：台灣土地銀行頭份分行、發票金
      額：66750 元）1 紙，係來路不明之贓物（該支票係戊○○於94年11月12日下午4 時30分許，在苗栗縣竹南鎮海口
      里「長青之森公園」內，遭人以敲破戊○○所有、車牌號
      碼2077-HB 號自用小客車右側前方車窗之方式所竊取置於
      車內之皮包2 只），竟仍予以收受，並於94年11月20日背
      書予不知情之曾立松貼現，嗣曾立松持上開支票前往銀行
      兌現，遭銀行以掛失止付為由退票，始查知上情。
三、案經苗栗縣警察局竹南分局報請臺灣苗栗地方法院檢察署檢
    察官偵查後起訴及同署檢察官移送併辦審理。
    理  由
一、認定犯罪事實所根據的證據及理由：
（一）犯罪事實欄二（一）部分：
    1.被告於本院審理時自白前揭犯罪事實等語明確（見審卷第
      42頁、第57頁、第126 至第127 頁）。
    2.證人即被害人丙○○於警詢時證述其使用之自小客車之車
      牌2 面遭竊等語明確（見94年度偵字第2974號卷第24至第
      25 頁） 。
    3.復有查獲現場照片4 張、「車輛竊盜、車牌失竊資料個別
      查詢報表—查詢車牌認可資料」1 紙、贓物認領保管單1
      紙附卷可稽（見同上偵卷第11至第13頁、第26頁）。
    4.綜上，被告之自白核與事實相符，應堪採信。本案事證已
      臻明確，被告前揭犯行洵堪認定。
（二）犯罪事實欄二（二）部分：
    1.被告丁○○於本院審理時供承系爭支票係他人所交付，並
      持向曾立松貼現之事實等語明確（見審卷第125 頁）。
    2.證人即被害人甲○○於警詢時證述系爭支票係其所開立，
      並交予其會計戊○○，嗣戊○○於94年11月12日告知系爭
      支票遭竊，即於94年12月1 日至銀行辦理掛失止付等語明
      確（見95年度偵字第2476號第19至第21頁）。
    3.證人即被害人戊○○於警詢時系爭支票於前述時、地遭竊
      之事實等語明確（見同上偵卷第22至第24頁）。
    4.證人曾立松警詢證述被告於94年11月20日左右持系爭支票
      背書而向其貼現6 萬元等語明確（見同上偵卷第14至第17
      頁）。
    5.此外，復有苗栗縣警察局受理刑事案件報案三聯單、刑案
      現場測繪圖、票據掛失止付通知書、遺失票據申報書、支
      票影本、掛失止付票據提示人資料查報表各1 紙在卷可憑
      （見同上偵卷第25頁、第27至第33頁）。
    6.綜上，本案事證已臻明確，被告犯行洵堪認定。
二、對於被告辯解，本院之判斷：
（一）犯罪事實欄二（一）部分：
      訊據被告固坦承此部分之犯行，惟於審理時辯稱：此部分
      之前高院審理時退併案並不合理，應為前案判決效力所及
      ，故此部分犯行應為免訴之判決云云（見審卷第127 頁）
      。經查：
    1.本案被告前因竊取自小客車，經檢察官起訴在案，嗣因被
      告遭查獲持有遭竊之系爭車牌2 面（即QM-7113 號），經
      檢察官以涉犯竊盜罪嫌併案在案，就此，被告則辯稱該兩
      面車牌，係其於為警查獲前10日，在臺13線造橋鄉○○道
      前面撿到云云，嗣經本院審理後，認其辯解不可採信，認
      屬於竊盜取得，且與竊取車輛之犯行有連續犯之裁判上一
      罪關係，而以連續竊盜罪判處有期徒刑1 年，嗣被告不服
      提起上訴，經臺灣高等法院臺中分院審理後，認竊取系爭
      車牌之行為，與起訴之竊取自小客車之行為，兩者犯罪時
      間相距1 年1 月餘，並非時間緊接，並無從認二犯行間有
      連續犯之裁判上一罪關係而予以併案審理，故退由檢察官
      另行偵辦，而經該院於95年6 月13日以95年度上易字第36
      8 號判決撤銷原判決，改判有期徒刑11月確定乙節，有上
      開判決書2份及臺灣高等法院被告前案紀錄表附卷可稽。
    2.關於系爭車牌如何取得乙節，被告復於檢察官偵訊中供稱
      係綽號「白豬」之友人向其借用車子後，回來就多了系爭
      車牌等語（見95年度偵字第3630號卷第12頁），故檢察官
      據此起訴被告涉嫌收受贓物罪嫌（即本案起訴部分），且
      被告於審理時，復坦承犯行，經本院認係犯收受贓物罪，
      而予以論罪科刑，業如前所述。
    3.按（修正前）刑法第56條規定：「連續數行為而犯同一之
      罪名者，以一罪論。但得加重其刑至二分之一。」故連續
      犯之成立，其要件有三：(1)基於概括之犯意。(2)連續數行
      為。(3)犯同一之罪名。所謂「同一之罪名」，係指基於概
      括之犯意，連續數行為，觸犯構成犯罪要件相同之罪名者
      而言（司法院大法官會議第152 號解釋意旨參照）。準此
      以觀，被告收受來路不明之系爭車牌，所犯既為收受贓物
      罪，則與前述竊取自小客車而經臺灣高等法院臺中分院判
      處竊盜罪之犯行部分，分屬兩不同之罪名，顯無連續犯之
      關係可言，此外，復無其他裁判上一罪或實質上一罪之關
      係，自無所謂本案起訴部分為前案判決效力所及之情形，
      故本院自得依法審判。
    4.綜上，被告上述辯解，乃對於法律之誤解，尚難憑採。
（二）犯罪事實欄二（二）部分：
      訊據被告固供認有收受他人所交付之系爭支票，並於背書
      與曾立松貼現，惟堅決否認有何收受贓物犯行，辯稱：系
      爭支票係宋慧淳於94年12月12日，在苗栗縣苗栗市○○街
      「吉元電視大樓」樓下交付與伊，用以賠償伊先前借其使
      用自小客車時發生車禍，導致伊車損所修復之費用云云。
      是以，本案之主要爭點，在於被告是否可合理交代系爭支
      票之來源？即系爭支票是否確係從宋慧淳處所取得？經查
      ：
    1.首先，宋慧淳業於94年12月29日因車禍而死亡之事實，有
      其個人基本資料查詢結果表為證（見95年度偵字第2476號
      卷第34頁），且為兩造所不爭執，故本院自無從傳訊證人
      宋慧淳到庭作證，以查明其是否交付系爭支票予被告，先
      予敘明。
    2.其次，93年間，車號ML-5091 號自小客車係乙○所有，並
      由其分居男友即被告丁○○使用，嗣被告於93年4 月12日
      將該車借予案外人宋慧淳，宋慧淳因駕駛不當，不慎將該
      車撞毀，嗣該車經修理費用為12萬元，由被告向法院聲請
      調解，調解主要內容為相對人宋慧淳應給付第三人乙○新
      台幣4 萬元（且無約定利息及遲延利息之部分）乙節，業
      據被告供承不諱，核與證人乙○到庭證述屬實（見審卷第
      112 頁下），且經本院調閱本院93年度苗小調字第817 號
      卷核閱屬實，應堪認定。
    3.被告固辯稱系爭支票係宋慧淳於94年12月12日所交付，用
      以賠償修車費用云云，惟基於以下幾點，本院認被告所述
      並不可採：
    (1)被告辯解取得系爭支票之時間點，係在實際持系爭支票向
      曾立松貼現之時間點之後：證人曾立松於審理時辯稱：丁○○係94年11月20日左右持系爭支票向伊貼現，伊於94年
      11月21日叫太太以ATM 轉帳6 萬元予丁○○等語（見95年
      度偵字第2476號卷第15頁）。準此，被告辯稱系爭支票係
      於94年12月12日自宋慧淳處所取得，顯與事實不符，不足
      採信。
    (2)被告辯稱之內容，尚與法院調解應賠償之對象及金額不符
      ：觀諸上開法院調解內容所載，可知宋慧淳僅需賠償車主
      乙○新台幣4 萬元之修車費用。準此，宋慧淳焉有將票面
      金額高達6 萬6 千元之系爭支票，給付予車主以外之人即
      被告之理？此顯與常情有違。就此，被告雖辯稱係因加上
      利息之費用云云。惟該修車款既然尚須送法院調解始能確
      定兩造債權債務關係，足見宋慧淳並無支付較高賠償金額
      之意願或能力，更遑論經調解後，願意主動支付較高額之
      利息費用，由此足見被告所辯，顯與常理有違，尚難憑採
      。
    (3)系爭支票並無宋慧淳之背書，故是否係宋慧淳所交付，顯
      有可疑：按支票並非現金，收受票據者為擔保其票據權利
      ，確保將來能受償，一般會要求提供客票者，在支票背面
      背書，以增加其票據責任，此如同被告持系爭支票向曾立
      松貼現時，曾立松亦要求被告在支票背面背書。準此，本
      案宋慧淳並未在系爭支票上背書，是否係宋慧淳所交付，
      顯有可疑。就此，被告雖辯稱因當時係星期日，隔日始能
      跟銀行照會，本打算經照會無誤後，再請宋慧淳背書、再
      正式收受其支票，惟隔日經照會後，就找不到宋慧淳了云
      云。惟被告既然已經先收受支票，其大可先請宋慧淳背書
      ，要無於照會無誤後再回頭找宋慧淳背書，而徒增勞費之
      理。是被告此部分所辯，亦與常理有悖，尚難憑採。
    (4)修車費用係車主乙○支付予修車廠，且宋慧淳之母親林美
      琪於宋慧淳死後有將修車賠償金額支付予車主乙○：證人
      乙○於偵訊及審理時證稱：系爭車輛係伊陸續付給修車廠
      約12萬元之修車費用，嗣經法院調解，宋慧淳應給付伊4
      萬元，但宋慧淳說她沒有錢，伊叫她慢慢還，後來在報紙
      上看到新聞宋慧淳於94年12月間車禍死亡，伊本來不打算
      跟宋慧淳要這筆錢，但後來宋慧淳母親林美琪打電話主動
      告訴伊要還錢，後來伊與林美琪於95年4 、5 月間達成和
      解，將4 萬元陸續還給伊等語（見95年度偵字第1476號卷
      第71頁、審卷第112 頁以下），並提出和解書影本1 份為
      證（見同上卷第67頁），核與證人林美琪於偵訊中證稱：
      車主不是丁○○，伊不可能將錢給他，錢應該要交給乙○
      ，伊也沒聽說宋慧淳生前有將錢交予丁○○等語（見同上
      偵卷頁）大致相符。準此，可知宋慧淳於生前並未支付乙○或被告任何修車費用，林美琪於宋慧淳死後，始將系爭
      修車費用交予乙○，應屬合理而可採信。故被告辯稱宋慧
      淳於生前將系爭支票支付予伊，顯與事實不符，尚難憑採
      。
    (5)綜上，可知被告之辯解，顯與事實不符，亦與常情有違，
      尚難憑採。
    4.被告雖辯稱自宋慧淳處取得系爭支票隔日（即94年12月13
      日）時，已經跟銀行照會過，並無信用上之問題，且嗣後
      亦持系爭支票向曾立松貼現，曾立松亦照會無誤，故伊不
      知係贓物云云，惟查：
    (1)若被告所稱之照會，僅係照會該支票帳戶之信用往來狀況
      ，而非查詢系爭支票有無辦理掛失止付情形，則其照會並
      無過濾系爭支票是否係贓物之作用，是其此部分之辯解，
      尚難作為對其有利之認定。
    (2)另若被告所稱之照會，係指查詢支票有無掛失止付之情形
      ，是則，系爭支票係於94年11月12日遭竊，發票人甲○○
      係於94年12月1 日至銀行辦理票據掛失止付乙節，有掛失
      止付通知書附卷可稽。基此，被告自不可能於94年12月13
      日照會時，不知該支票係來源不明贓物之理。
    (3)再者，被告係於94年11月20日持系爭支票向曾立松貼現乙
      節，已如前述，是以，在同年12月1 日系爭支票掛失止付
      之前，無論曾立松係如何向銀行照會，應得知系爭支票係
      屬正常往來且未掛失之支票，從而，即便曾立松照會過銀
      行，亦難作為有利於被告之認定。
    (4)綜上，被告此部分之辯解，尚難作為有利於被告之認定。
    5.被告復辯稱：伊若明知系爭支票係贓物，就不可能在支票
      上背書予曾立松，而為警方查緝云云。
    (1)惟查，依前所述，被告辯稱系爭支票係94年12月12日自宋
      慧淳處取得云云，已顯不可採，其既然無法合理交代系爭
      支票之來源，由此可推論被告從不詳之人取得系爭支票時
      ，已知悉系爭支票係來源不明之贓物。
    (2)承上，被告既然知悉該支票係來源不明之贓物，若其經濟
      上有亟需使用現金之必要時，則其持票向曾立松貼現，應
      已知不論其是否背書，將來警方可能會由曾立松進而找尋
      到被告，是以，若其拒絕背書，反而啟人疑竇，反之，若
      有背書，反而可藉此推諉稱對於贓物並無認識。從而，本
      案無論被告背書與否，實尚難對被告做有利或不利之認定
      。
    (3)況且，據證人曾立松於警詢時證稱：被告持系爭支票貼現
      時，稱該支票係由父親轉予的祭祀公業所開的支票，沒有
      問題，但後來提示系爭支票，經銀行以掛失止付為由遭退
      票後，伊不斷打電話找被告，被告僅稱會處理，並找一堆
      理由搪塞，後來則避不見面等語確（見95年度偵字第2476
      號卷第15頁以下）。是以，若系爭支票來源並無問題，則
      被告為何對曾立松佯稱系爭支票之來源與本案辯解不同？
      又退票後被告何以不出面解決之理？由此客觀事態，可以
      推論被告明知系爭支票係來源不明之贓物甚明。從而，被
      告於系爭支票上背書，應僅係因應曾立宗之要求所為，尚
      難作為有利於被告之認定。
    (4)綜上，被告此部分之辯解，尚難作為有利於被告之認定。
    6.關於駁回被告調查證據聲請之說明：
      聲請調閱證人乙○涉嫌偽證、偽造有價證券之偵查卷宗，
      證明伊當初確實有開立8 萬元之本票，當成支付修車費用
      之保證人用途，但乙○並沒有將伊簽發之本票交還給伊，
      而是交還給伊一張偽造之本票，故伊提出告訴等語（見審
      卷第123 頁以下）。惟此部分被告並未清楚說明調閱該卷
      宗所得證明之事實，與本案爭點有何關聯性，爰駁回其調
      查證據之聲請，附此敘明。
    7.綜上，被告所辯，或與經驗法則有違，或與事實不符，尚
      難憑採。從而，被告既無法合理交代系爭支票之來源，足
      見其來源顯有可疑，是被告從不詳之人取得系爭支票時，
      主觀上應有贓物之認識，至為明確。
三、論罪科刑的理由：
（一）被告行為後，刑法業於94年2 月2 日經總統以華總一義字
      第09400014901 號令修正公布，並於95年7 月1 日施行（
      下稱新法，修正前刑法下稱舊法），參酌最高法院95年5
      月23日刑事庭第八次會議決議，新法第2 條第1 項之規定
      ，係規範行為後法律變更所生新舊法律比較適用之準據法
      ，於新法施行後，應適用新法第2 條第1 項之規定（按：
      行為後法律有變更者，適用行為時之法律。但行為後法律
      有利於行為人者，適用最有利於行為人之法律），為「從
      舊從輕」之比較。另於比較時應就罪刑有關之共犯、未遂
      犯、想像競合犯、牽連犯、連續犯、結合犯，以及累犯加
      重、自首減輕暨其他法定加減原因（如身分加減）與加減
      比例等一切情形，本於統一性及整體性原則，綜其全部罪
      刑之結果而為比較。本案涉及法律變更之部分經附表所示
      比較新舊刑法之規定，以舊法（行為時法）有利於被告，
      依新法第2 條第1 項前段規定，自應適用行為時之刑法，
      合先敘明。
（二）核被告丁○○所為，均係犯刑法第349 條第1 項之收受贓
      物罪。
（三）被告丁○○先後2 次收受贓物之行為，時間緊接，方法相
      同，所犯為構成要件相同之罪名，顯係基於概括犯意反覆
      為之，為連續犯，應依修正前刑法第56條之規定，論以一
      罪，並依法加重其刑。
（四）查被告有事實欄所載之犯罪前科執行情形，有臺灣高等法
      院被告全國前案紀錄表、臺灣苗栗地方法院檢察署刑案資
      料查註紀錄表在卷可稽，其受有期徒刑執行完畢後，5 年
      內再犯有期徒刑以上之本罪，為累犯，應依修正前刑法第
      47條之規定，遞加重其刑。
（五）量刑部分：
      爰審酌被告有如犯罪事實欄一所記載之前科紀錄，已如前
      述，素行不良，其犯後否認犯罪事實欄二（二）之犯行，
      利用他人已死亡之事實，將系爭支票之來源移花接木，無
      坦承悔過之具體表現，浪費有限之司法資源，本應嚴罰重
      懲，固公訴人向本院具體求處有期徒刑1 年，固非無見，
      惟念及被告已坦承犯罪事實欄二（一）之犯行（被告認此
      部分應為前案判決效力所及，雖無理由，但乃基於對於法
      律之誤解，尚難據此加重其刑度），併參酌其生活狀況、
      品行、智識程度、犯罪之動機、目的、手段、所生危害等
      一切情狀，認公訴人之求刑稍嫌過重，爰量處主文所示之
      刑，以資懲儆，並符罪刑相當原則。
四、關於移送併辦案件退回處理部分（臺灣苗栗地方法院檢察署
    95年度偵字第2476號部分）：
（一）移送併案意旨另略以：丁○○於民國94年11月12日下午4
      時30分許，在苗栗縣竹南鎮海口里「長青之森公園」內，
      以不明物體敲破戊○○所有、車牌號碼2077-HB 號自用小
      客車右側前方車窗之方式，竊取戊○○置於車內右側駕駛
      坐下方、以衣服遮蓋之皮包2 只，竊走皮包內現金共新台
      幣（下同）37200 元、身分證、駕駛執照、全民健康保險
      卡、行動電話電池各1 只及支票3 張，得手後丁○○復將
      前開付款人為台灣土地銀行頭份分行、支票號碼為BJB000
      0000號、票據金額為66750 之支票1 張，持之向曾立松（
      不知情）票貼求現，曾立松復於戊○○發現遭竊報案後持
      之向銀行兌現，始獲上情。因認丁○○涉涉犯刑法第320
      條第1 項之普通竊盜罪嫌。
（二）經查，移送併案意旨認被告丁○○係涉嫌犯刑法第320 條
      第1 項竊盜罪嫌，而本案檢察官起訴被告則係犯收受贓物
      罪。兩者被告被訴法條不同，所犯顯非構成要件相同之罪
      名（且併案部分亦無從變更起訴法條為收受贓物罪），自
      不生連續犯之裁判上一罪之關係。此外，移送併案部分與
      本案起訴部分並無其他裁判上一罪或實質上一罪之關係，
      本院尚無從併案審理，爰就該部分退回臺灣苗栗地方法院
      檢察署檢察官，另為適法之處置。
五、適用法律之依據：
（一）刑事訴訟法第299 條第1 項前段。
（二）刑法第2 條第1 項前段、第349 條第1 項、（修正前）第
      56 條 、（修正前）第47條。
本案經檢察官陳佞如到庭執行職務。
中　　華　　民　　國　　96　　年　　4 　　月　　11　　日
                  刑事第二庭  審判長法  官  楊清益
                                    法  官  林靜雯
                                    法  官  顧正德
以上正本證明與原本無異。
如不服本判決，應於判決送達後10日內向本院提出上訴狀（應抄
附繕本）。告訴人或被害人如對於本判決不服者，應具備理由請
求檢察官上訴，其上訴期間之計算係以檢察官收受判決正本之日
期為準。
                                    書記官  廖鳳美
中　　華　　民　　國　　96　　年　　4 　　月　　17　　日
附表：
┌─────┬───────────┬───────────┬──────────┐
│比較法條  │舊法於本案適用之法律效│新法於本案適用之法律效│依「從舊從輕」原則比│
│          │果                    │果                    │較結果              │
├─────┼───────────┼───────────┼──────────┤
│刑法第349 │刑法第349 條第1 項收受│依修正後刑法施行法第1 │比較刑法第349 條第1 │
│條第1項   │贓物罪之罰金刑部分（有│條之1 之規定，95年7 月│項其罰金刑最高額部分│
│          │期徒刑、拘役部分並未修│1 日以後施行之刑法，收│，不論新舊法之數額均│
│          │正），依行為時之罰金罰│受贓物罪之罰金刑部分（│係相同，不生新法較有│
│          │鍰提高標準條例第1 條前│有期徒刑、拘役部分並未│利於行為人。        │
│          │段之規定，應提高10倍，│修正）之貨幣單位為新臺│                    │
│          │即5000銀元以下罰金，折│幣，並提高為原規定數額│                    │
│          │合新臺幣為15000 元以下│之30倍，亦係為新臺幣15│                    │
│          │罰金。                │000 元以下罰金。      │                    │
├─────┼───────────┼───────────┼──────────┤
│刑法第33條│依修正前之刑法第33條第│依修正後之刑法第33條第│比較修正前後之主刑罰│
│          │5 款規定為罰金刑最低額│5款之規定，罰金刑為新 │金刑之最低數額部分，│
│          │為銀元1 元，依罰金罰鍰│臺幣1 千元以上，以百元│以95年7 月1 日修正公│
│          │提高標準條例第1 條之規│計算。                │布施行前之規定，較有│
│          │定提高10倍，故罰金刑最│                      │利於被告。          │
│          │低額為銀元10元即新台幣│                      │                    │
│          │30元以上。            │                      │                    │
├─────┼───────────┼───────────┼──────────┤
│刑法第56條│依修正前之刑法第56條之│依新法規定，已刪除刑法│比較修正前後之論罪罪│
│          │規定，連續數行為而犯同│第56條連續犯之規定，故│數部分，以95年7 月1 │
│          │一罪名者，以一罪論。但│應予分論併罰，但依同法│日修正公布施行前之刑│
│          │得加重其刑至2 分之1。 │第51條第5款但書，最長 │法規定，較有利於被告│
│          │                      │不得逾30年。          │。                  │
├─────┼───────────┼───────────┼──────────┤
│刑法第47條│依修正前之刑法第47條之│依修正後刑法第47條第1 │被告故意犯本案之罪，│
│          │規定，應適用累犯之規定│項之規定，應適用累犯之│不論新舊法均構成累犯│
│          │，加重本刑至2分之1。  │規定，加重本刑至2分之1│，不生新法較有利於行│
│          │                      │。                    │為人。              │
├─────┴───────────┴───────────┴──────────┤
│綜合比較結果：                                                                  │
│本案綜其全部罪刑，比較關於刑法收受贓物罪之罰金刑、罰金刑下限、連續犯、累犯之結果│
│，修正後刑法並無較修正前之刑法規定有利於被告，自仍應依刑法第2 條第1 項前段之規定│                                                              │
│，一體適用修正前（行為時）之刑法規定。                                          │
└────────────────────────────────────────┘                          │
附錄本判決論罪科刑法條全文
中華民國刑法第349條
（普通贓物罪）
收受贓物者，處 3 年以下有期徒刑、拘役或 5 百元以下罰金。
搬運、寄藏、故買贓物或為牙保者，處5 年以下有期徒刑、拘役
或科或併科1 千元以下罰金。
因贓物變得之財物，以贓物論。
